【裁判字號】    93,簡上,1
【裁判日期】    950620
【裁判案由】    排除侵害
【裁判全文】
臺灣宜蘭地方法院民事裁定               93年度簡上字第1號
抗  告  人
即被上訴人  甲○○
            乙○○
相  對  人
即上訴  人  丙○○
上列當事人間請求排除清害等事件，抗告人對於民國95年3 月22
日本院所為之更正裁定提起抗告，本院裁定如下：
    主  文
抗告駁回。
抗告費用由抗告人負擔。
    理  由
一、抗告意旨：如附件所載。
二、按對於民事訴訟法第427條第2項簡易訴訟程序之第二審裁判
    ，其上訴利益逾第466 條所定之額數者，當事人僅得以其適
    用法規顯有錯誤為理由，逕向最高法院提起上訴或抗告，此
    觀同法第436條之2第1項之規定自明，至同法第427條第2 項
    簡易程序之第二審裁判，其上訴利益不逾第466 條之額數者
    ，則不在得依同條項提起上訴或抗告之列（最高法院93年度
    台簡抗字第1 號裁判意旨參照）。查本件於民國94年8 月15
    日所為之第二審判決，其判決原本附圖乃包含附圖（一）及
    附圖（二），且判決原本及正本均敘及有附圖（一）及附圖
    （二）（例如詳該判決第9頁第2行、同頁第8 行），惟判決
    正本所附之附圖，僅檢附附圖（二），漏列附圖（一），致
    正本與原本不符，經本院於95年3月22日依民事訴訟法第232
    條第1 項規定裁定更正。抗告人對於前開更正裁定不服，而
    提出抗告。惟本件第二審裁判，其訴訟標的之價額僅新台幣
    72,600元（即(11.81㎡＋17.23㎡)×2500元／㎡），揆諸首
    開說明，抗告人因本件抗告所得受之利益，並未逾民事訴訟
    法第466 條所定之額數，依法不得抗告。又對於判決得上訴
    者，固應於送達當事人之正本內記載其期間，及提出上訴狀
    之法院，惟於不得上訴之判決，誤為此項記載，殊難因此即
    謂該判決得為上訴。蓋訴訟事件得否上訴及上訴之不變期間
    ，均係基於法律之規定，殊不因法院書記官於判決正本上有
    無記載或其記載是否錯誤，而可變更法律之規定（最高法院
    32年抗字第255 號判例、87年度台上字第2855號裁判參照）
    。本院於民國95年3 月22日所為之更正裁定正本，雖誤載為
    「如不服本裁定應於送達10日內向本院提出抗告狀（須附繕
    本），並繳納抗告費新台幣1,000 元」，而與法律規定不符
    ，然依前開說明，仍難因此即謂抗告人得為抗告，且前開誤
    載之顯然錯誤，亦經本院書記官以處分更正之，此有處分書
    在卷可按。從而，本件抗告為不合法，自應予駁回。
三、依民事訴訟法第95條、第78條，裁定如主文。
中    華    民    國    95    年    6     月    20    日
                  臺灣宜蘭地方法院民事庭
                      審判長法官  楊麗秋
                      法      官  辜漢忠
                      法      官  林翠華
正本與原本無異。
本裁定不得抗告。
中    華    民    國    95    年    6     月    20    日
                      書  記  官  陳旺誠


司法院資訊處製作；財團法人民間司法改革基金會備份。
